【裁判字號】    92,易,58
【裁判日期】    920822
【裁判案由】    竊盜
【裁判全文】
臺灣花蓮地方法院刑事判決                            九十二年度易字第五八號
    公  訴  人  臺灣花蓮地方法院檢察署檢察官
    被      告  甲○○
    被      告  辛○○
右列被告因竊盜案件，經檢察官提起公訴（九十二年度偵字第五二一號）及移
審理(九十二年度偵字第一五二八號)，本院判決如左：
    主  文
甲○○連續結夥三人以上，攜帶兇器竊盜，累犯，處有期徒刑壹年。
辛○○連續結夥三人以上，攜帶兇器竊盜，處有期徒刑捌月。
    事  實
一、甲○○前有違反槍砲彈藥刀械管制條例、麻醉藥品管理條例、妨害自由、竊盜等
    多次前科，其於民國八十八年間因竊盜案件，經臺灣花蓮地方法院判處有期徒刑
    一年，被告上訴後，經臺灣高等法院花蓮分院判決上訴駁回確定，復於八十八、
    八十九年間因傷害等案件，經臺灣花蓮地方法院判處應執行有期徒刑九月確定，
    二案接續執行，於九十一年十月二十二日縮短刑期假釋出監，至九十一年十二月
    七日假釋期滿，以已執行論，竟不知悛悔，與辛○○共同意圖為自己不法所有之
    概括犯意聯絡，連續於下列時間、地點，持足供兇器使用之檳榔刀竊取檳榔：
（一）甲○○、辛○○共同於九十二年一月十七日十五時二十分許，由辛○○騎乘車
      牌號碼：ＷＵＮ─五四三號（起訴書誤載為四五三號）之輕機車後載甲○○，
      前往位於花蓮縣萬榮鄉○○段地號四五二號乙○○所承包之檳榔園內，由辛○○持足供兇器使用之檳榔刀，竊取乙○○所有種植於該園內之檳榔二萬多顆，
      適為負責看顧該檳榔園之工人丁○○發現園內之檳榔樹有遭竊割之痕跡，遂記
      下停於園區附近之上開機車車牌號碼報警處理，並於報警後返回現場時發現甲○○與辛○○二人，惟該二人於警方到達前即已離去，嗣經警方根據上開機車
      車號循線查獲。
（二）甲○○、辛○○復夥同葛世強及趙志強（葛世強、趙志強由檢察官另行偵辦）
      ，基於犯意之聯絡，於九十二年二月十九日上午十時三十分許，分別騎乘車牌
      號碼：ＷＵＮ－五四三號及ＷＵＮ－五三九號二部機車前往位於花蓮縣萬榮鄉
      ○○段一一八號戊○○所種植之檳榔園內，持足供兇器使用之檳榔刀竊割戊○○所有之檳榔約五千粒，四人正在行竊之際，為戊○○當場發現，戊○○抄下
      甲○○等人停放在檳榔園附近之上開二部機車車牌號碼後，隨即報警處理。甲○○等人因查覺事跡敗露，立刻分騎上開二部機車逃逸，於同日上午十一時至
      十二時之間，在西林檢查哨遭警方攔停，然因查無贓物或工具而被放行。嗣因
      戊○○自檢查哨返回檳榔園檢視後，發現上開被竊割之檳榔遭甲○○等人棄置
      在地，始報警循線查獲。
（三）甲○○、辛○○與葛世強、徐志雄（葛世強、徐志雄由檢察官另行偵辦）基於
      犯意聯絡，於九十二年三月二十六日凌晨四時許，由辛○○駕駛ＣＡ─四二六
      三號自小客車，附載甲○○、葛世強、徐志雄等人，前往位於花蓮縣萬榮鄉○○段山區四二Ｏ號庚○○所有之檳榔園內，由甲○○、辛○○分持足供兇器使
      用之檳榔刀竊割檳榔，徐忠雄、葛世強負責整理割下來之檳榔，而共同竊取約
      二萬粒之檳榔，得手後，四人將上開檳榔以ＣＡ─四二六三號自小客車分二趟
      載運下山，葛世強下車後先至甲○○家中睡覺，其餘三人則在花蓮縣萬榮鄉西
      林村西林一九九號甲○○之住處前與不知情之己○○，將上開檳榔搬至甲○○
      向溫正吉所借得之Ｌ三─五四三三號自小貨車上，嗣於當日上午十一時二十分
      許在萬榮鄉西林村西林一九九號前，為巡邏員警發現可疑上前盤查，甲○○及
      徐志雄見狀逃離現場，僅當場查獲辛○○一人。
二、案經戊○○、庚○○訴由花蓮縣警察局鳳林分局報告臺灣花蓮地方法院檢察署檢
    察官偵查起訴及移送併案審理。
    理  由
一、訊據被告甲○○矢口否認有上開竊盜犯行，而被告辛○○除就事實欄一、（三）
    之部分坦承竊盜犯行外，餘均否認。被告甲○○辯稱：事實欄一、（一）之部分
    ，我與辛○○原係計劃前往我母親之檳榔園割檳榔，但辛○○不知道我母親檳榔
    園之界限，所以誤割到乙○○之檳榔，而我當時正在看界限，並未竊割檳榔；事
    實欄一、（二）之部分，我是去找附近的友人丙○○，沒有竊割戊○○的檳榔；
    事實欄一、（三）之部分，我當時人不在場，我的ＣＡ－四二六三號自小客車是
    辛○○自己開去山上載檳榔，而Ｌ三－五四三三號自小貨車原是我當天早上向溫
    正吉借來載木頭燒火的，我借到後就去林榮買檳榔，並在路上和遇到的朋友聊天
    ，後來回家就發現家裡很多警察，車上放有檳榔，我完全不知情等語。被告辛○○則辯稱：事實欄一、（一）之部分，我是誤割；事實欄一、（二）之部分，我
    是與甲○○、葛世強、趙志強一起上山去找丙○○，出發時約九點多，約三十分
    鐘後到達丙○○的工寮，我們聊了約一個多小時下山，約十一點多後，我們就分
    別回家，我們的機車停放在丙○○工寮附近約三、四百公尺處等語。經查：
（一）事實欄一、（一）之部分，業據證人即負責看顧檳榔園之工人丁○○到庭證稱
      ：我先看到我顧的檳榔樹上有被偷割白白的痕跡，又看到我不認識的機車，我
      就懷疑這二者有關聯，於是我就記下車牌去報警，我報警的時候沒有看到被告
      二人，是報完警上來，在附近有看到被告二人等語明確，被告二人雖均辯稱：
      此部分純係被告辛○○誤割他人之檳榔等語，惟被告辛○○於九十二年一月十
      七日及同月十八日警詢時皆明白承認：是我提議與甲○○二人竊割不知名被害
      人之檳榔，並由我持檳榔刀下手行竊，想賣給他人賺取一些費用等語，於九十
      二年三月十四日及同月二十八日偵訊時改稱：我原本是要割甲○○媽媽的檳榔
      ，但誤判地界，才誤割到乙○○的檳榔。甲○○的媽媽有帶甲○○去過，我是
      第一次去，我跟著甲○○走，後來甲○○懷疑我們割的檳榔有點不正確，他就
      自己一個人去看地界，由我一個人在那裡割等語，及當天是我載甲○○到見晴
      山區，由甲○○決定停車下來割檳榔，他說他家的檳榔園已經到了，因為出發
      之前就說好要割檳榔，所以我下車就割檳榔，他說他要去看地界到哪裡，可以
      割到哪裡等語；而被告甲○○於九十二年一月十八日及同月二十日警詢時係供
      稱：是辛○○臨時起意要割檳榔，我是去看我母親買的檳榔園等語，及當初是
      辛○○提議要去看我家的檳榔園，我沒有攜帶物品，但我有看見辛○○攜帶一
      把割檳榔的刀子，彎彎的大約二十五公分長，該把刀子應該是到現場加綁竹竿
      才能使用。我不知道辛○○為何去割那園區的檳榔，是辛○○自己去割的等語
      ，於偵訊時係供稱：我有帶辛○○去割檳榔，但他不知界限，割到別人家的檳
      榔，我當時在看界限，並沒有在割檳榔，我媽媽是在見晴段四三六號土地上種
      檳榔，和乙○○的檳榔園相鄰接，見晴段四三六號土地的權利人是我舅舅溫正
      男等語。則被告辛○○於九十二年一月十七日及同月十八日之警詢筆錄中，均
      未曾提及此行之目的是要前往甲○○母親的檳榔園內，其於偵查中改稱係誤割
      ，供詞已前後不一，且其於偵訊時所稱：出發前就與被告甲○○說好此行是要
      割甲○○母親之檳榔等語，亦與被告甲○○警訊時所供稱：當初是被告辛○○
      提議要去看我家的檳榔園，係被告辛○○臨時起意要割檳榔等語，不相符合。
      而花蓮縣萬榮鄉○○段四五二號土地即被害人乙○○所承包之檳榔園與同段四
      三六號土地即甲○○所稱其母之檳榔園間尚有約一百八十公尺遠之距離，中間
      尚隔有見晴段一二一九之五號、四四八號及四四九號等數筆土地，並非緊接相
      鄰，此有土地登記謄本、地籍圖、現場圖在卷可證。此外，並有照片四十三幀
      及贓證物品認領保管收據一紙附卷足稽，是被告二人係故意竊割被害人乙○○
      之檳榔無誤，被告辛○○嗣後改稱原欲割取甲○○母親之檳榔，因未注意始誤
      割被害人乙○○之檳榔等語，應係為附和被告甲○○之飾卸之詞，與被告甲○○之辯解均不足為採，事證明確，被告二人此部分之犯行，堪以認定。
（二）事實欄一、（二）之部分，業據證人即被害人戊○○於本院審理時證述：因為
      九十二年一月三十日我的檳榔園被偷割一次，所以我每天去巡檳榔園，於同年
      二月十九日上午十點半，我發現有四個年輕人在偷割，一個在割檳榔、一個在
      搬、二個在整理割下來的檳榔，我當時很害怕，就記下他們的機車車號，騎車
      去報警，他們聽到我機車的聲音就離開，還很快超過我，後來在西林檢查哨，
      警察有攔下四名年輕人，被告二人亦在其中，警察有檢查他們的機車，但是他
      們沒有把檳榔帶下來，後來警察就叫我回檳榔園看，我上去看後，發現檳榔已
      經變成一堆一堆在地上等語，而其於偵查時亦明白指述：該名在搬檳榔之人是
      住在同村同街的葛世強等語（見九十二年度偵字第一五二八號卷第三十二頁）
      。另證人丙○○於本院作證時亦結證稱：九十二年二月十九日上午，我有去工
      寮砍草、灑農藥，當天九點至十點之間甲○○騎機車過來找我聊天，聊了十幾
      分鐘，甲○○並未告訴我他有朋友在附近，我有看到他騎來的機車，就停在通
      往我工寮的小路上，我那時在路邊砍草等語，而證人丙○○與被告甲○○為朋
      友關係，應不致為誣陷之詞，故其於本院審理時之證言應可採信，其於警詢時
      稱：當日被告甲○○與辛○○、葛世強、趙志強等四人有來我的工寮找我，聊
      天約十分鐘即離開之說詞，應係迴護被告之詞，不可採信。是九十二年二月十
      九日上午九時至十時之間，僅被告甲○○一人前去找丙○○聊天，並非如被告
      等所辯係與葛世強、趙志強共四人前去，且被告甲○○僅在該處與丙○○聊天
      十幾分鐘即離開，而其機車係停放在通往丙○○工寮之小路上，與被害人戊○○發現被告等人在竊割檳榔時，上開二部機車停放在檳榔園附近約二公尺處之
      地點顯不相同，此有附於警卷之現場圖可按，而被告二人與共犯葛世強、趙志
      強所騎乘之機車係在同日上午十一時至十二時之間，始在西林檢查哨遭警方攔
      停，顯見被告甲○○、辛○○與葛世強、趙志強四人於當日上午十時三十分許
      ，正在被害人戊○○所種植之檳榔園內竊割檳榔無誤，是被告二人上開辯解不
      足採信。此外，並有照片二十幀及贓證物品認領保管收據一紙在卷可稽，事證
      明確，被告二人此部分之犯行，堪以認定。
（三）事實欄一、（三）之部分，業據被告辛○○於九十二年三月二十六日警詢時坦
      白供稱：我與甲○○、葛世強、徐志雄共四人，於九十二年三月二十六日上午
      四時許，在花蓮縣萬榮鄉見晴山上產業道路兩旁竊取檳榔，我們四人分成二組
      ，其中一人拿檳榔刀割檳榔、另一人則隨後接檳榔，將檳榔果綁成串，然後再
      將檳集中成一堆，我們一直偷到我們預計要的數量，才將檳榔先放到我們共乘
      到山上的ＣＡ－四二六三號自小客車上，由我分二趟載到甲○○家後方的一間
      房間內，警方查獲時我們正將竊得之檳榔裝載在甲○○向他舅舅溫正吉借的Ｌ
      三－五四三三號自小貨車上，當時甲○○、徐志雄二人跑掉，葛世強因下車後
      太累，先到甲○○家睡覺等語，而被告辛○○雖於審理中改稱僅伊與葛世強、
      徐志雄前去竊割檳榔，被告甲○○並未參與，伊只是叫甲○○幫忙借貨車等語
      ，然此與被告甲○○於偵訊時所供稱：伊為了要載木頭回來燒火才向溫正吉借
      該自小貨車等語顯不相符，況被告辛○○與被告甲○○、共犯葛世強、徐志雄
      為朋友關係，衡情應不致蓄意誣攀，故其於警詢時之供詞應可採信，其嗣後改
      稱被告甲○○並未參與，顯係迴護之詞，不可採信。另證人即當時在場幫忙搬
      運檳榔至自小貨車上之己○○亦到庭結證稱：當時我看到甲○○、辛○○及其
      他人在搬檳榔，就幫忙搬等語，而證人己○○係被告甲○○之表弟，其證言應
      可採信。是被告甲○○辯稱完全不知情亦未參與等情詞，顯為卸責之詞，不可
      採信。此外，並有現場圖一份、照片十六幀及贓證物品認領保管收據一紙在卷
      可稽，事證明確，被告二人此部分之犯行，堪以認定。
二、核被告二人所為，就事實欄一、（一）之部分均係犯刑法第三百二十一條第一項
    第三款之加重竊盜罪，就事實欄一、（二）、（三）之部分均係犯刑法第三百二
    十一條第一項第三、四款之加重竊盜罪。被告甲○○、辛○○就事實欄一、（一
    ）之部分，復與葛世強、趙志強就事實欄一、（二）之部分，與葛世強、徐志雄
    就事實欄一、（三）之部分，有犯意聯絡及行為分擔，為共同正犯。被告等多次
    犯行，時間緊接，方法相同，觸犯構成要件相同之罪名，顯係基於概括犯意為之
    ，應依連續犯規定論以情節較重之刑法第三百二十一條第一項第三、四款加重竊
    盜一罪，並依法加重其刑。查被告甲○○於八十八年間因竊盜案件，經臺灣花蓮
    地方法院判處有期徒刑一年，被告上訴後，經臺灣高等法院花蓮分院判決上訴駁
    回確定，復於八十八、八十九年間因傷害等案件，經臺灣花蓮地方法院判處應執
    行有期徒刑九月確定，二案接續執行，於九十一年十月二十二日縮短刑期假釋出
    監，至九十一年十二月七日假釋期滿，以已執行論等事實，有卷附臺灣高等法院
    被告全國前案紀錄表在卷可按，其於刑之執行完畢後五年以內再犯本件有期徒刑
    以上之本罪，為累犯，應依刑法第四十七條規定，遞加重其刑。而公訴人移請併
    予審理被告二人事實欄一、（二）之犯行，因與業經起訴有罪部分，具有連續犯
    之裁判上一罪關係，本院自得併予審究。審酌被告甲○○已有多次前案紀錄，素
    行不良，被告二人犯罪之動機、目的、手段，於第一起竊盜案遭查獲後復犯二起
    竊盜案，其等造成之損害、犯罪後之態度等一切情狀，分別量處如主文所示之刑
    。
據上論結，應依刑事訴訟法第二百九十九條第一項前段，刑法第二十八條、第五十六
條、第三百二十一條第一項第三、四款、第四十七條，判決如主文。
本案經檢察官壬○○到庭執行職務。
中      華      民      國    九十二      年      八    月    二十二    日
                              臺灣花蓮地方法院刑事庭
                                  審判長法  官  黃麗生
                          法  官  陳世博
                                        法  官  蘇姵文
右正本證明與原本無異。
如對本判決不服，應於送達後十日內，向本院提出上訴狀。（應抄附繕本）告訴人或
被害人如對於本判決不服者，應具備理由請求檢察官上訴，其上訴期間之計算係以檢
察官收受判決正本之日期為準。
                                        法院書記官
中      華      民      國    九十二      年      八    月    二十五    日
附錄本判決論罪之法律條文
刑法第三百二十一條第一項第三款、第四款：
犯竊盜罪而有左列情形之一者，處六月以上五年以下有期徒刑：
三、攜帶兇器而犯之者。
四、結夥三人以上而犯之者。


司法院資訊處製作；財團法人民間司法改革基金會備份。
